

# Diego Fernando Cuevas Amaya

Desarrollador front end

ingdcuevas@gmail.com Email

Colombia Dirección +57 3202680705 Teléfono Fecha de nacimiento 16 Ene, 1989 Nacionalidad Colombiano

Enlace https://www.linkedin.com/in/diego-fer

nando-cuevas-frontend-developer/

## **OBJETIVO PROFESIONAL**

Desarrollador Front End con más de 3 años de experiencia generando código para proyectos personales en los cuales he plasmado el conocimiento adquirido a travez del tiempo. Domino con claridad: JavaScript, HTML, CSS y tecnologias como React, redux, TailwindCss entre otras. Me cosidero una persona muy implicada y con capacidad para detectar y solucionar problemas, con grandes capacidades para trabajar en equipo acompañadas con comunicacion asertividad. En estos momentos estoy buscando un trabajo que me permita seguir ampliando mi experiencia, aprender de grandes profesionales y asumir nuevas responsabilidades.

#### **EXPERIENCIA**

Bogotá D.C Sep 2022 - Sep 2022

#### **Ecommerce Cioclothes**

Proyecto personal

Este es un proyecto FullStack en el cual en el backend se utilizaron tecnologias tales como Node.js, Express, Sequelize, Postgress. Del lado del frontend React, React Router, React Redux, firebase, frontend React, React Router, React Redux, Css bootstrap, autenticacion de terceros con Google y Firebase. Se usaron diferentes API's para consumir la información de los productos y guardarlos en la base de datos para posteriormente, por medio de react redux en el front traernos los datos y usarla de React redux para el manejo global de la aplicación, forma correcta.

Enlace al proyecto: https://cioclothes.vercel.app/ Bogotá D.C Ago 2022 - Ago 2022 **Countries App** Proyecto personal

Este es un proyecto FullStack en el cual en el backend se utilizaron tecnologias tales como Node.js, Express, Sequelize, Postgress. Del lado del Modules. La creacion de los models para las bases de datos fue uno de los desafios mas interesantes con los que se conto, pero se cumplio satisfactoriamente el desarrollo de la misma, al usar implementar filtros para la busqueda de paises dependiendo del continente, orden alfabetico y poblacion facilito en gran manera la construccion de la misma.

Enlace al proyecto: https://countries-app-deploy-client.vercel.app/

Bogotá D.C Oct 2022 - Oct 2022

## APi Shortening Url

Proyecto personal

Este proyecto se realizo consumiendo una API a la cual le pasamos como parametro un enlace y esta reduce su longitud, las tecnologias usadas en el proyecto fueron vite, tailwindCss, react. Es un proyecto frontend exclusivamente y se realizo con el fin de fortalecer las habilidades para consumir datos de una API y usarlos de forma correcta en la aplicación, ademas de aprender a usar TailwinndCss como framework css.

Enlace al proyecto: https://apishorteningurl.netlify.app/#

## **EDUCACIÓN**

Pamplona, Norte de Santander Ago 2010 - Sep 2015

Ingeniero en Telecomunicaciones

Universidad de Pamplona

Bogotá D.C Ene 2020 - Dic 2020

Desarrollo de aplicaciones web Platzi

Henry

### **HABILIDADES**

- Javascript
- Css
- HTML
- React
- Git
- Github
- TailwindCss
- Redux
- React Redux

Cienfuegos, Cuba Mar 2015 - May 2015

Diplomado en Tele-informatica

Universidad de Cienfuegos

Bogotá D.C Ene 2022 - Oct 2022

Desarrollador FullStack

#### **IDIOMAS**

**Ingles** Español Nivel avanzado. Nativo Https://www.efset.org/ce rt/htvc4k